臺灣臺南地方法院刑事判決
110年度交易字第927號
聲  請  人  臺灣臺南地方檢察署檢察官
被      告  陳薛秀美


上列被告因過失傷害案件，經檢察官聲請以簡易判決處刑（110
年度偵字第16044號），本院受理後（110年度交簡字第2399號）
，認為不宜逕以簡易判決處刑，改依通常程序審理，判決如下：
    主  文
本件公訴不受理。 
    理  由
一、聲請簡易判決處刑意旨如檢察官聲請簡易判決處刑書所載（
    如附件）。
二、按告訴乃論之罪，告訴人於第一審辯論終結前，得撤回其告
    訴；又告訴乃論之罪經撤回者，應諭知不受理之判決，並得
    不經言詞辯論為之，刑事訴訟法第238條第1項、第303條第3
    款及第307條分別定有明文。又檢察官聲請簡易判決處刑之
    案件，法院於審理後，認應為無罪、免訴、不受理或管轄錯
    誤判決之諭知者，應適用通常程序審判之，刑事訴訟法第45
    1條之1第4項第3款、第452條亦有明文。
三、經查，被告陳薛秀美被訴過失傷害案件，檢察官聲請簡易判
    決處刑書意旨認其涉犯刑法第284條前段之過失傷害罪嫌，
    經本院審酌聲請簡易判決處刑書及全案卷證之結果亦同此認
    定，依同法第287條前段之規定，即須告訴乃論。因被告與
    告訴人於本院達成調解，告訴人並具狀撤回告訴，有本院11
    0年度南司刑簡移調字第145號調解筆錄、刑事撤回告訴狀各
    1份附卷足參。依照首開說明，本件爰不經言詞辯論，逕為
    諭知不受理之判決。
據上論斷，應依刑事訴訟法第452條、第303條第3款、第307條，
判決如主文。
本案經檢察官許友容聲請以簡易判決處刑。
中　　華　　民　　國　　110 　年　　10　　月　　15　　日
　　　　　　　　　刑事第十二庭  法　官　黃鏡芳
以上正本證明與原本無異。
如不服本判決應於收受本判決後20日內向本院提出上訴書狀，並
應敘述具體理由。其未敘述上訴理由者，應於上訴期間屆滿後20
日內向本院補提理由書狀（均須按他造當事人之人數附繕本）「
切勿逕送上級法院」。 
　　　　　　　　　　　　　　　　書記官  施茜雯
中　　華　　民　　國　　110 　年　　10　　月　　15　　日
 
附件：　　　　　　　　　　　　　
臺灣臺南地方檢察署檢察官聲請簡易判決處刑書　
                                    110年度偵字第16044號
　　被　　　告　陳薛秀美
　　　　　　　　　　　　女　66歲（民國00年0月00日生）
　　　　　　　　　　　　住臺南市○市區○○里○○00號
　　　　　　　　　　　　國民身分證統一編號：Z000000000號
上列被告因過失傷害案件，業經偵查終結，認為宜以簡易判決處
刑，茲將犯罪事實及證據並所犯法條分敘如下：
　　　　犯罪事實
一、陳薛秀美於民國109年8月17日下午1時40分許，駕駛車牌號
    碼00-0000號自用小客車，沿臺南市北區海安路3段由南向北
    行駛，行經該路段與文賢路1122巷口時，本應注意轉彎車應
    讓直行車先行，而當時天候晴、日間自然光線、路面柏油、
    乾燥、無缺陷、無障礙物，且視距良好，並無不能注意之情
    況，竟疏未注意，貿然左轉，適楊紫柔騎乘車號000-0000號
    普通重型機車沿北區海安路3段由北向南方向直行，行經上
    開路口，亦應注意車前狀況，而依當時情形，又無不能注意
    之情事，詎楊紫柔亦未注意，貿然直行，致雙方發生碰撞，
    楊紫柔因而受有左側脛骨開放性骨折、左側腓骨閉鎖性骨折
    、右膝撕裂傷1公分及擦傷、右足踝擦傷等傷害。陳薛秀美
    於肇事後，犯罪未被有偵查權之公務員或機關發覺前，向據
    報到場處理之警員表明係肇事者。
二、案經楊紫柔告訴偵辦。
　　　　犯罪證據
一、證據清單及待證事實
編號 證據名稱 待證事實 1 被告陳薛秀美於警詢及偵查中之供述 坦承其於上揭時、地，駕駛上開車輛左轉時，與告訴人楊紫柔騎乘上開機車發生碰撞，且其有部分過失之事實。 2 告訴人楊紫柔於警詢及偵查中之供述 證明全部犯罪事實。 3 道路交通事故現場圖、道路交通事故調查表（一）(二)、現場照片24張、監視器畫面擷圖6張 證明本件事故現場情狀，當時為晴天，日間自然光線，柏油路面乾燥、無缺陷、無障礙物、視距良好，並無不能注意情事之事實。 4 奇美醫療財團法人佳里奇美醫院診斷證明書1份 證明被告駕駛上開車輛於上開時、地與告訴人騎乘上開車輛發生碰撞，致告訴人受有上開傷害之事實。 5 臺南市車輛行車事故鑑定會鑑定意見書(南鑑0000000案) 證明被告駕駛上開車輛，轉彎車未讓直行車先行，為肇事主因；告訴人騎乘上開車輛，未注意車前狀況，為肇事次因之事實。 
二、核被告所為，係涉犯刑法第284條前段之過失傷害罪嫌。被
    告肇事後於警方到場處理時，坦承其為肇事者而接受調查，
    有臺南市政府警察局第五分局交通分隊道路交通事故肇事人
    自首情形紀錄表1紙存卷可參，其舉已合於刑法第62條前段
    所定對於未發覺之犯罪自首而接受裁判之要件，請審酌依該
    條規定減輕其刑。
三、依刑事訴訟法第451條第1項聲請逕以簡易判決處刑。
　　此　致
臺灣臺南地方法院
中　　華　　民　　國　 110　　年　　 8　　月　　9　　日
　　　  　　　　　　　　　    檢 察 官  許  友  容
本件證明與原本無異　　　　　　　　　　　　　
中　　華　　民　　國　 110　　年　　8 　　月　　16　　日
　　　　　　　　　　　　　　　書 記 官　李　貞　慧

參考法條：
中華民國刑法第284條
因過失傷害人者，處 1 年以下有期徒刑、拘役或 10 萬元以下
罰金；致重傷者，處 3 年以下有期徒刑、拘役或 30 萬元以下
罰金。

附記事項：本件係依刑事訴訟法簡易程序辦理，法院簡易庭得不
傳喚被告、輔佐人、告訴人、告發人等出庭即以簡易判決處刑；
被告、被害人、告訴人等對告訴乃論案件如已達成民事和解而要
撤回告訴或對非告訴乃論案件認有受傳喚到庭陳述意見之必要時
，請即另以書狀向簡易法庭陳述或請求傳訊。